---
title: "Data Science Lab Project"
date: "24/5/2022"
output: pdf_document
---

```{r setup, include=FALSE}
knitr::opts_chunk$set(echo = TRUE)
```



```{r}
library(flexCWM)
```


```{r warning=FALSE}
# Caricamento librerie
library(dplyr)
library(tidyverse)
library(car)
library(skedastic)
library(olsrr)
library(psych)
library(systemfit)
library(klaR)
library(lmtest)
library(systemfit)
library(sandwich)
library(DataCombine)
library(describedata)
library(pander)
library(lubridate)
library(xts)
library(forecast)
library(tis)
library(imputeTS)
library(MLmetrics)
```

```{r}
# Funzioni per le metriche

# MAE
mae <- function(pred,real){mean(abs((pred-real)),na.rm=T)}

# RMSE
rmse <- function(pred,real){sqrt(mean((pred-real)^2,na.rm=T))}

# Funzione per identificare se un giorno è festivo
create_holiday <- function(date){
  
  holiday <- rep(0,length(date))
  holiday[isEaster(date)] <- 1
  holiday[which(isEaster(date))+1] <- 1
  holiday[month(date)==12 & 
            (day(date)==25 | day(date)==26)] <- 1
  
  holiday[month(date)==1 & 
            (day(date)==1 | day(date)==6)] <- 1
  
  holiday[month(date)==8 & day(date)==15 ] <- 1
  
  return(holiday)
}
```


## Caricamento dati

```{r}
# Dataset ristorante
df <- read.csv("serie-storiche-ristoranti.csv")

# Dataset colore regioni
colreg <- read.csv("colreg.csv")

# Dataset meteo piacenza
piacenza <- read.csv("METEO/meteoPiacenza.csv")
```



```{r}
#Impongo il formato data
df$data <- as.Date(as.character(df$data), format="%Y%m%d")

#Trasformo gli identificativi dei ristoranti in colonne
df_w <- df %>%
  pivot_wider(names_from=id_ristorante,values_from=c(lordototale,scontrini))

#Si considerano le serie da quando si hanno a disposizione dati giornalieri
df1 <- df_w[df_w$data>=as.Date("2018-09-01"),]
```

```{r}
ggplot(df1,aes(x= data,y=lordototale_R003))+
  geom_line()+
  theme_minimal()
```


```{r}
# Suddivisione in pre-covid e post-covid
data_pre <- df1[df1$data<as.Date("2020-01-01"),]
data_post <- df1[df1$data>as.Date("2020-06-02"),]
```



```{r}
# Funzione per decomporre la serie storica
get_decomp <- function(x,date,seasons){
  y <- msts(x, seasonal.periods=seasons) 
  y_ts <- msts(y, seasonal.periods = seasons)
  y_ts_decomp<-mstl(y_ts, s.window = "periodic")
  trend <- trendcycle(y_ts_decomp)
  s <- seasonal(y_ts_decomp)
  innovation <- remainder(y_ts_decomp)
  return(data.frame(date,trend,s,innovation))
}

```




```{r}

data_trend <- data.frame(date = data_post$data)

# Calcolo del trend per ogni ristorante
for(r in c(0:5)){
  for(v in c("lordototale","scontrini")){
    
  decomp <- get_decomp(data_post[,paste0(v,"_R00",r),drop=TRUE],
                                                  data_post$data,
                                                  seas=c(7,14))

  data_trend[,paste0(v,"_R00",r)] <- decomp$trend
  }
}
```


```{r}
# Visualizzazione trends
ggplot(data_trend)+
  geom_line((aes(date,lordototale_R000,color="R0")))+
  geom_line((aes(date,lordototale_R001,color="R1")))+
  geom_line((aes(date,lordototale_R002,color="R2")))+
  geom_line((aes(date,lordototale_R003,color="R3")))+
  geom_line((aes(date,lordototale_R004,color="R4")))+
  geom_line((aes(date,lordototale_R005,color="R5")))+
  ylim(0,35000)+
  scale_x_date(date_breaks = "3 month")+
  ylab("Trend del lordo totale dei 6 ristoranti")+
  theme_minimal()

```


```{r}

# Estrazione dei colori dell'Emilia romagna
colreg$data <- as.Date(as.character(colreg$data),format = "%Y-%m-%d")
ercol <- colreg[colreg$denominazione_regione=="Emilia-Romagna",]


data_post <- data_post %>%
  left_join(ercol,by=c("data"="data"))

data_trend <- data_trend %>%
  left_join(ercol,by=c("date"="data"))

data_trend$denominazione_regione <- NULL
data_trend$colore[is.na(data_trend$colore)] <- "bianco"



ggplot(data_trend)+
  geom_line((aes(date,lordototale_R000,color="R0")))+
  geom_line((aes(date,lordototale_R001,color="R1")))+
  geom_line((aes(date,lordototale_R002,color="R2")))+
  geom_line((aes(date,lordototale_R003,color="R3")))+
  geom_line((aes(date,lordototale_R004,color="R4")))+
  geom_line((aes(date,lordototale_R005,color="R5")))+
  geom_vline(xintercept = as.Date("2020-11-06"),col="yellow")+
  geom_vline(xintercept = as.Date("2020-11-15"),col="orange")+
  geom_vline(xintercept = as.Date("2020-12-06"),col="yellow")+
  geom_vline(xintercept = as.Date("2020-12-24"),col="red")+
  geom_vline(xintercept = as.Date("2020-12-28"),col="orange")+
  geom_vline(xintercept = as.Date("2020-12-31"),col="red")+
  geom_vline(xintercept = as.Date("2021-01-07"),col="yellow")+
  geom_vline(xintercept = as.Date("2021-01-09"),col="orange")+
  geom_vline(xintercept = as.Date("2021-02-01"),col="yellow")+
  geom_vline(xintercept = as.Date("2021-02-21"),col="orange")+
  geom_vline(xintercept = as.Date("2021-03-15"),col="red")+
  geom_vline(xintercept = as.Date("2021-04-12"),col="orange")+
  geom_vline(xintercept = as.Date("2021-04-26"),col="yellow")+
  geom_vline(xintercept = as.Date("2021-06-14"),col="black")+
  geom_vline(xintercept = as.Date("2022-01-10"),col="yellow")+
  geom_vline(xintercept = as.Date("2022-03-14"),col="black")+
  ylim(0,35000)+
  scale_x_date(date_breaks = "3 month")+
  ylab("Trend del lordo totale dei 6 ristoranti")+
  theme_minimal()


```


```{r}
df_r3 <- data.frame(data=df1$data,
                  lordo3=df1$lordototale_R003,
                  scontrini3=df1$scontrini_R003)
```


## Estrazione dati rilevanti dai dataset del meteo
```{r}
#Formato data
piacenza$DATA <- as.Date(piacenza$DATA, format="%Y-%m-%d")

#Tmedia in Fahrenheit
piacenza$TF <- piacenza$TMEDIA*(9/5) + 32
piacenza$RH <- piacenza$UMIDITA

#HeatIndex
piacenza$HI <- -42.379 + 2.04901523*piacenza$TF + 10.14333127*piacenza$RH - 0.22475541*piacenza$TF*piacenza$RH - 0.00683783*piacenza$TF^2 - 0.05481717*piacenza$RH^2 + 0.00122874*piacenza$TF^2*piacenza$RH + 0.00085282*piacenza$TF*piacenza$RH^2 - 0.00000199*piacenza$TF^2*piacenza$RH^2


# Raggruppamento dei varie categorie metereologiche
piacenza$nebbia <- 0
piacenza$nebbia[piacenza$FENOMENI=="pioggia nebbia " |
                  piacenza$FENOMENI=="pioggia neve nebbia " |
                  piacenza$FENOMENI=="neve nebbia " |
                  piacenza$FENOMENI=="pioggia temporale nebbia " |
                  piacenza$FENOMENI=="nebbia "] <- 1

piacenza$pioggia <- 0
piacenza$pioggia[piacenza$FENOMENI=="pioggia " |
                   piacenza$FENOMENI=="pioggia nebbia " |
                   piacenza$FENOMENI=="pioggia neve " |
                   piacenza$FENOMENI=="pioggia neve nebbia " |
                   piacenza$FENOMENI=="pioggia temporale " |
                   piacenza$FENOMENI=="pioggia temporale nebbia "] <- 1

piacenza$neve <- 0
piacenza$neve[piacenza$FENOMENI=="neve " |
                   piacenza$FENOMENI=="neve nebbia " |
                   piacenza$FENOMENI=="pioggia neve nebbia " |
                   piacenza$FENOMENI=="pioggia neve " ] <- 1

piacenza$temporale <- 0
piacenza$temporale[piacenza$FENOMENI=="pioggia temporale " |
                   piacenza$FENOMENI=="pioggia temporale nebbia "] <- 1

piacenza2 <- subset(piacenza, select=c(DATA,HI,TF,RH,nebbia,pioggia,neve,temporale))
```

## Colore regioni
```{r}

colreg_w <- colreg %>%
  pivot_wider(names_from=denominazione_regione,values_from=colore)

colreg_w <- colreg_w[,c(1,6)]

names(colreg_w)[2] <- "colore"

#Formato data
colreg_w$data <- as.Date(colreg_w$data, format="%Y-%m-%d")
```

##Join dati
```{r}
all <- df_r3 %>%
          left_join(piacenza2,by=c("data"="DATA"))

all <- all %>%
          left_join(colreg_w,by=c("data"="data"))

all$colore[is.na(all$colore)] <- "bianco"
all$colore <- as.factor(all$colore)
```


## Pulizia
```{r}
# Se il lordo è 0  è posto ad NA
all$lordo3[(all$lordo3==0)] <- NA

# Se il lordo totale è NA viene posto ad NA anche il numero di scontrini
all$scontrini3[is.na(all$lordo3)] <- NA
```




## Aggiunta weekend
```{r}
all$giorno <- wday(all$data, week_start=1)
all$weekend <- 0
all$weekend[all$giorno==5 | all$giorno==6 | all$giorno==7] <- 1
all$weekend <- as.factor(all$weekend)

```

```{r}
data_pre <- all[all$data<as.Date("2020-01-01"),]
data_post <- all[all$data>as.Date("2020-06-02")& all$data<as.Date("2022-04-29"),]
```


```{r}

data_pre$holiday <- create_holiday(data_pre$data)

data_pre$lordo3 <- na_kalman(data_pre$lordo3, model = "auto.arima")
data_pre$scontrini3 <- na_kalman(data_pre$scontrini3, model = "auto.arima")
data_pre_we <- data_pre[data_pre$weekend==1 | data_pre$holiday==1,]
data_pre_w <- data_pre[data_pre$weekend==0 & data_pre$holiday==0,]
```


```{r}
data_pre_w$week <- week(data_pre_w$data)
data_pre_w$year <- year(data_pre_w$data)

data_pre_we$week <- week(data_pre_we$data)
data_pre_we$year <- year(data_pre_we$data)
```

```{r}
data_pre_w_sett <- data_pre_w %>%
                      group_by(week,year)%>%
                      summarise(lordo3 = mean(lordo3))%>%
                      arrange(year,week)

data_pre_we_sett <- data_pre_we %>%
                      group_by(week,year)%>%
                      summarise(lordo3 = mean(lordo3))%>%
                      arrange(year,week)

data_pre_w_sett$week_year <- paste0(data_pre_w_sett$week,"-",data_pre_w_sett$year)
data_pre_w_sett$x <- c(1:nrow(data_pre_w_sett))
data_pre_we_sett$week_year <- paste0(data_pre_we_sett$week,"-",data_pre_we_sett$year)
data_pre_we_sett$x <- c(1:nrow(data_pre_we_sett))
```

```{r}

ggplot(data=data_pre_w_sett,aes(x=x,y=lordo3))+
  geom_line(color="blue")+
  geom_line(data=data_pre_we_sett,aes(x=x,y=lordo3),color="red")+
  scale_x_continuous(breaks = seq(1,100,15))+
  theme_minimal()
```

```{r}

ggplot(data=data_pre_w_sett,aes(x=x,y=scontrini3))+
  geom_line(color="blue")+
  geom_line(data=data_pre_we_sett,aes(x=x,y=scontrini3),color="red")+
  scale_x_continuous(breaks = seq(1,100,15))+
  theme_minimal()
```


```{r}
data_post$holiday <- create_holiday(data_post$data)

data_post$lordo3 <- na_kalman(data_post$lordo3, model = "auto.arima")
data_post$scontrini3 <- na_kalman(data_post$scontrini3, model = "auto.arima")

data_post_we <- data_post[data_post$weekend==1 | data_post$holiday==1,]
data_post_w <- data_post[data_post$weekend==0 & data_post$holiday==0,]
```


```{r}
data_post_w$week <- week(data_post_w$data)
data_post_w$year <- year(data_post_w$data)

data_post_we$week <- week(data_post_we$data)
data_post_we$year <- year(data_post_we$data)
```

```{r}
data_post_w_sett <- data_post_w %>%
                      group_by(week,year)%>%
                      summarise(lordo3 = mean(lordo3))%>%
                      arrange(year,week)

data_post_we_sett <- data_post_we %>%
                      group_by(week,year)%>%
                      summarise(lordo3 = mean(lordo3))%>%
                      arrange(year,week)

data_post_w_sett$week_year <- paste0(data_post_w_sett$week,"-",data_post_w_sett$year)
data_post_w_sett$x <- c(1:nrow(data_post_w_sett))
data_post_we_sett$week_year <- paste0(data_post_we_sett$week,"-",data_post_we_sett$year)
data_post_we_sett$x <- c(1:nrow(data_post_we_sett))
```


```{r}

ggplot(data=data_post_w_sett,aes(x=x,y=lordo3))+
  geom_line(color="blue")+
  geom_line(data=data_post_we_sett,aes(x=x,y=lordo3),color="red")+
  scale_x_continuous(breaks = seq(1,100,15))+
  theme_minimal()


```





# Previsioni giornaliere 

## Previsione con stagionalità settimane con Fourier


```{r}

# Finestra di previsione
h <- 126

# Suddivisione in train/test
data_post_train <- data_post[0:(nrow(data_post)-h),]
data_post_test <- data_post[(nrow(data_post)-h+1):nrow(data_post),]


y_train <- ts(data_post_train$lordo3,frequency = 7)

# Calcolo dei termini di fourier
f_train  <- fourier(ts(y_train,frequency = 7),K=3)
holiday_train <- create_holiday(data_post_train$data)

# Stima
fit <- auto.arima(y_train, 
                  xreg=cbind(f_train,holiday_train), 
                  seasonal=FALSE)
```



```{r}
# Forecast a h giorni
set.seed(1)
y_test <- ts(data_post_test$lordo3,start=c(82,3),frequency = 7)
y_test[y_test==0] <- NA
y_test <- na_kalman(y_test,model = "auto.arima")

# Termini di fourier e holiday per il test set
f_test  <- fourier(ts(y_test,frequency = 7),K=3)
holiday_test <- create_holiday(data_post_test$data)

# Previsione
fc <- forecast(fit, xreg=cbind(f_test,holiday_test))

# Plot
fc %>% autoplot()
```

```{r}
# Calcolo metriche
accuracy(fc,y_test)
```

## Previsioni senza stagionalità

```{r}

fit_noseas <- auto.arima(y_train, 
                  xreg=cbind(holiday_train), 
                  seasonal=FALSE)
```


```{r}
##FORECAST a h giorni senza stagionalità

fc_noseas <- forecast(fit_noseas, xreg=cbind(holiday_test))

fc_noseas %>% autoplot()
```

```{r}
accuracy(fc_noseas,y_test)
```


# SARIMA (stagionalità)

```{r}

fitseas <- auto.arima(y_train, 
                  xreg=cbind(holiday_train), 
                  seasonal=TRUE)
```

```{r}
fcseas <- forecast(fitseas, xreg=cbind(holiday_test))

fcseas %>% autoplot()
```

```{r}
# Risultati sul test set
accuracy(fcseas, y_test)
```

# Previsioni con le altre covariate
```{r}
# Matrice delle covariate utilizzate
xreg <- cbind(data_post$HI, 
             data_post$giallo,
             data_post$arancione,
             data_post$rosso,
             data_post$nebbia)
```


```{r}
# Train set covariate
xreg_train <- cbind(data_post_train$HI, 
                   data_post_train$giallo, 
                   data_post_train$arancione,
                   data_post_train$rosso, 
                   data_post_train$nebbia)

# Modello SARIMA
fitseascov <- Arima(y_train, order=c(2,0,1),seasonal=c(0,1,1), 
                  xreg=xreg_train)
```


```{r}
# Test set covariate
xreg_test <- cbind(data_post_test$HI, 
                   data_post_test$giallo, 
                   data_post_test$arancione,
                   data_post_test$rosso, 
                   data_post_test$nebbia)

# Previsioni
fcseascov <- forecast(fitseascov,
                      xreg=xreg_test)

fcseascov %>% autoplot()
```


```{r}
# Risultati sul test set
accuracy(fcseascov, y_test)
```


# Previsioni utilizzando la time series Cross-validation

```{r}
set.seed(1)

# Funzione per ottenere le previsioni 

arma_cv <- function(y, h, xreg) {
  ncol <- ncol(xreg)
  X <- matrix(xreg[seq_along(y), ], ncol = ncol)
  if (nrow(xreg) < length(y) + h) {
    stop("Variabili esplicative non sufficienti")
  }
  newX <- matrix(xreg[length(y) + seq(h), ], ncol = ncol)
  fit <- Arima(y,
               order=c(2,0,1),
               seasonal=list(order=c(0,1,1),period=7),
               xreg = X)
  
  
  
  forecast(fit, xreg = newX, h = h)
}

```



## Previsioni 7-step ahead

```{r}
# Giorni di previsione per ogni iterazione
p <- 7

# Numero di iterazioni
k <- h/p

# Vettore di previsioni
pred_7d <- c()

y <- ts(data_post$lordo3,frequency = 7)

```



```{r}
# Calcolo delle k previsioni di 7 giorni
for(i in k:1){
  pred_7d <-c(pred_7d,arma_cv(y[c(((k-i)*p):(length(y)-p*i))],h=p,xreg=xreg[c(((k-i)*p):(nrow(xreg)-(p*i)+p)),])$mean)
}

```



```{r}
# Confronto tra previsioni e real data
metrics <- c(rmse(y_test,pred_7d),mae(y_test,pred_7d),MAPE(pred_7d,y_test)*100)
names(metrics) <- c("RMSE","MAE","MAPE")
metrics
```

# Previsioni 1-step ahead

```{r}
# Finestra di previsione
p <- 1

# Numero di iterazioni
k <- h/p

# Vettore di previsioni
pred_1d <- c()
```


```{r}
for(i in k:1){
  pred_1d <-c(pred_1d,arma_cv(y[c(((k-i)*p):(length(y)-p*i))],h=p,xreg=xreg[c(((k-i)*p):(nrow(xreg)-(p*i)+p)),])$mean)
}

```



```{r}
metrics <- c(rmse(y_test,pred_1d),mae(y_test,pred_1d),MAPE(pred_1d,y_test)*100)
names(metrics) <- c("RMSE","MAE","MAPE")
metrics
```


# Previsioni 14-steps ahead
```{r}
# Finestra di previsione
p <- 14

# Numero di iterazioni
k <- h/p

# Vettore di previsioni
pred_14d <- c()
```


```{r}
for(i in k:1){
  pred_14d <-c(pred_14d,arma_cv(y[c(((k-i)*p):(length(y)-p*i))],h=p,xreg=xreg[c(((k-i)*p):(nrow(xreg)-(p*i)+p)),])$mean)
}

```



```{r}
metrics <- c(rmse(y_test,pred_14d),mae(y_test,pred_14d),MAPE(pred_14d,y_test)*100)
names(metrics) <- c("RMSE","MAE","MAPE")
metrics
```


## Suddivisione delle serie storiche in giorni feriali e festivi
```{r}
# Calcolo dei giorni di vacanza
data_post$holiday <- create_holiday(data_post$data)

# One hot encoding dei colori
data_post$giallo <- 0
data_post$giallo[data_post$colore=="giallo"] <- 1
data_post$arancione <- 0
data_post$arancione[data_post$colore=="arancione"] <- 1
data_post$rosso <- 0
data_post$rosso[data_post$colore=="rosso"] <- 1

# Calcolo settimana dell'anno e anno
data_post$week <- isoweek(data_post$data)
data_post$year <- year(data_post$data)

# Dataset composto dai giorni feriali
feriali_post <- data_post[(data_post$weekend == 0 & data_post$holiday == 0) ,]

# Dataset composto dai giorni festivi
fest_post <- data_post[(data_post$weekend==1 | data_post$holiday == 1),]

mode_st <- function(v) {
   tab <- table(v)
   return(names(tab)[which.max(tab)])
}


# Raggruppamento per settimana e anno
feriali_post_g <- feriali_post %>%
                    group_by(week,year) %>%
                    summarise(data = min(data),
                              lordo3 = mean(lordo3,na.rm = TRUE),
                              scontrini3 = mean(scontrini3,na.rm = TRUE),
                              HI = mean(HI,na.rm=TRUE),
                              nebbia =  mode_st(nebbia),
                              pioggia = mode_st(pioggia),
                              neve = mode_st(neve),
                              temporale = mode_st(temporale),
                              giallo = mode_st(giallo),
                              arancione = mode_st(arancione),
                              rosso = mode_st(rosso)
                              ) %>%
                    arrange(data)

feriali_post_g <- feriali_post_g %>%
                    mutate(nebbia=as.factor(nebbia),
                           pioggia = as.factor(pioggia),
                           neve = as.factor(neve),
                           temporale = as.factor(temporale),
                           giallo = as.factor(giallo),
                           arancione = as.factor(arancione), 
                           rosso = as.factor(rosso))

feriali_post_g <- na.omit(feriali_post_g)


fest_post_g <- fest_post %>%
                    group_by(week,year) %>%
                    summarise(data = min(data),
                              lordo3 = mean(lordo3,na.rm = TRUE),
                              scontrini3 = mean(scontrini3,na.rm = TRUE),
                              HI = mean(HI,na.rm=TRUE),
                              nebbia = mode_st(nebbia),
                              pioggia = mode_st(pioggia),
                              neve = mode_st(neve),
                              temporale = mode_st(temporale),
                              giallo = mode_st(giallo),
                              arancione = mode_st(arancione),
                              rosso = mode_st(rosso)
                              ) %>%
                    arrange(data)

fest_post_g <- fest_post_g %>%
                    mutate(nebbia=as.factor(nebbia),
                           pioggia = as.factor(pioggia),
                           neve = as.factor(neve),
                           temporale = as.factor(temporale),
                           giallo = as.factor(giallo),
                           arancione = as.factor(arancione), 
                           rosso = as.factor(rosso))

fest_post_g <- na.omit(fest_post_g)
```




#Si procede con le previsioni
```{r}
mod3 <- lm(lordo3 ~ HI + pioggia +nebbia + temporale + giallo + arancione + rosso , data=feriali_post_g)

summary(mod3)
```

```{r}
pacf(mod3$residuals)
```

```{r}
# Finestra di previsione (28 settimane)
h <- 28

# Suddivisione in train/test set
feriali_post_train <- feriali_post_g[0:(nrow(feriali_post_g)-h),]
feriali_post_test <- feriali_post_g[(nrow(feriali_post_g)-h+1):nrow(feriali_post_g),]

# Trasformazione in ts
y_train_fer <- ts(feriali_post_train$lordo3)

# Variabili esplicative utilizzate
xreg_train_fer <- cbind(feriali_post_train$HI, 
                        feriali_post_train$giallo,
                        feriali_post_train$arancione,
                        feriali_post_train$rosso,
                        feriali_post_train$temporale)

# Modello arima non stagionale con regressori
fitseascov_fer <- auto.arima(y_train_fer, 
                  xreg=xreg_train_fer, seasonal = FALSE,allowdrift = FALSE)
```



```{r}
# Previsione a 28 settimane

# X test
xreg_test_fer <- cbind(feriali_post_test$HI, 
                       feriali_post_test$giallo,
                       feriali_post_test$arancione,
                       feriali_post_test$rosso,
                       feriali_post_test$temporale)

# Y test
y_test_fer <- ts(feriali_post_test$lordo3,start=73)

# Previsioni
fcseascov_fer <- forecast(fitseascov_fer, xreg=xreg_test_fer)

fcseascov_fer %>% autoplot()
```



```{r}
accuracy(fcseascov_fer, y_test_fer)
```


```{r}
# Prevsione nei giorni festivi
fest_post_train <- fest_post_g[0:(nrow(fest_post_g)-h),]
fest_post_test <- fest_post_g[(nrow(fest_post_g)-h+1):nrow(fest_post_g),]

y_train_fest <- ts(fest_post_train$lordo3)


xreg_train_fest <- cbind(fest_post_train$HI, 
                         fest_post_train$giallo,
                         fest_post_train$arancione,
                         fest_post_train$rosso,
                         fest_post_train$temporale)

fitseascov_fest <- auto.arima(y_train_fest,
                  xreg=xreg_train_fest,seasonal=FALSE,allowdrift = FALSE)
```



```{r}

xreg_test_fest <- cbind(fest_post_test$HI, 
                        fest_post_test$giallo,
                        fest_post_test$arancione,
                        fest_post_test$rosso,
                        fest_post_test$temporale)

y_test_fest <- ts(fest_post_test$lordo3,start=73)

fcseascov_fest <- forecast(fitseascov_fest, xreg=xreg_test_fest)
fcseascov_fest %>% autoplot()
```
```{r}
fcseascov_fest
```

```{r}
accuracy(fcseascov_fest, y_test_fest)
```


# Cross-validation Feriali

```{r}
set.seed(1)

arma_cv_sett <- function(y, h, xreg) {
  ncol <- ncol(xreg)
  X <- matrix(xreg[seq_along(y), ], ncol = ncol)
  if (nrow(xreg) < length(y) + h) {
     stop("Variabili esplicative non sufficienti")
  }
  newX <- matrix(xreg[length(y) + seq(h), ], ncol = ncol)
  fit <- Arima(y,
               order=c(0,1,1),
               xreg = X,include.drift = TRUE)
  
  
  forecast(fit, xreg = newX, h = h)
}

```





## Mensile

```{r}
p <- 4
k <- h/p

pred_4w_fer <- c()

y_fer <- ts(feriali_post_g$lordo3)

xreg_fer <- cbind(feriali_post_g$HI, 
                  feriali_post_g$giallo,
                  feriali_post_g$arancione,
                  feriali_post_g$rosso)
```




```{r}

for(i in k:1){
  pred_4w_fer <-c(pred_4w_fer,arma_cv_sett(y_fer[c(((k-i)*p):(length(y_fer)-p*i))],h=p,xreg=xreg_fer[c(((k-i)*p):(nrow(xreg_fer)-(p*i)+p)),])$mean)
}

```






```{r}
metrics <- c(rmse(y_test_fer,pred_4w_fer),mae(y_test_fer,pred_4w_fer),MAPE(pred_4w_fer,y_test_fer)*100)
names(metrics) <- c("RMSE","MAE","MAPE")
metrics
```

# Settimanale

```{r}
p <- 1
k <- h/p
pred_1w_fer <- c()
```


```{r}
for(i in k:1){
  pred_1w_fer <-c(pred_1w_fer,arma_cv_sett(y_fer[c(((k-i)*p):(length(y_fer)-p*i))],h=p,xreg=xreg_fer[c(((k-i)*p):(nrow(xreg_fer)-(p*i)+p)),])$mean)
}

```



```{r}
metrics <- c(rmse(y_test_fer,pred_1w_fer),mae(y_test_fer,pred_1w_fer),MAPE(pred_1w_fer,y_test_fer)*100)
names(metrics) <- c("RMSE","MAE","MAPE")
metrics
```

# Trimestrale

```{r}
p <- 14
k <- h/p
pred_14w_fer <- c()
```




```{r}
for(i in k:1){
  pred_14w_fer <-c(pred_14w_fer,arma_cv_sett(y_fer[c(((k-i)*p):(length(y_fer)-p*i))],h=p,xreg=xreg_fer[c(((k-i)*p):(nrow(xreg_fer)-(p*i)+p)),])$mean)
}

```





```{r}
metrics <- c(rmse(y_test_fer,pred_14w_fer),mae(y_test_fer,pred_14w_fer),MAPE(pred_14w_fer,y_test_fer)*100)
names(metrics) <- c("RMSE","MAE","MAPE")
metrics
```




# Cross-validation Festivi

## Mensile

```{r}
p <- 4
k <- h/p

pred_4w_fest <- c()

y_fest <- ts(fest_post_g$lordo3)

xreg_fest <- cbind(fest_post_g$HI, 
              fest_post_g$giallo,
              fest_post_g$arancione,
              fest_post_g$rosso,
              fest_post_g$temporale)
```



```{r}

for(i in k:1){
  pred_4w_fest <-c(pred_4w_fest,arma_cv_sett(y_fest[c(((k-i)*p):(length(y_fest)-p*i))],h=p,xreg=xreg_fest[c(((k-i)*p):(nrow(xreg_fest)-(p*i)+p)),])$mean)
}

```


```{r}
metrics <- c(rmse(y_test_fest,pred_4w_fest),mae(y_test_fest,pred_4w_fest),MAPE(pred_4w_fest,y_test_fest)*100)
names(metrics) <- c("RMSE","MAE","MAPE")
metrics
```

## Settimanale

```{r}
p <- 1
k <- h/p
pred_1w_fest <- c()
```


```{r}
for(i in k:1){
  pred_1w_fest <-c(pred_1w_fest,arma_cv_sett(y_fest[c(((k-i)*p):(length(y_fest)-p*i))],h=p,xreg=xreg_fest[c(((k-i)*p):(nrow(xreg_fest)-(p*i)+p)),])$mean)
}

```


```{r}
metrics <- c(rmse(y_test_fest,pred_1w_fest),mae(y_test_fest,pred_1w_fest),MAPE(pred_1w_fest,y_test_fest)*100)
names(metrics) <- c("RMSE","MAE","MAPE")
metrics
```

## Trimestrale

```{r}
p <- 14
k <- h/p
pred_14w_fest <- c()
```


```{r}
for(i in k:1){
  pred_14w_fest <-c(pred_14w_fest,arma_cv_sett(y_fest[c(((k-i)*p):(length(y_fest)-p*i))],h=p,xreg=xreg_fest[c(((k-i)*p):(nrow(xreg_fest)-(p*i)+p)),])$mean)
}

```



```{r}
metrics <- c(rmse(y_test_fest,pred_14w_fest),mae(y_test_fest,pred_14w_fest),MAPE(pred_14w_fest,y_test_fest)*100)
names(metrics) <- c("RMSE","MAE","MAPE")
metrics
```

# Mixture models per i giorni festivi

```{r}
library(flexCWM)
```


```{r}
data_post_train2 <- data_post_train
data_post_train2[is.na(data_post_train2)] <- 0

cwm1 <- cwm(lordo3 ~ HI + pioggia + neve + nebbia + temporale + colore + holiday,
              data=data_post_train2,
              initialization="kmeans",
              k=1:5)
```


```{r}
summary(cwm1, criterion = "AICu", concomitant = TRUE)
```

```{r}
data_post_train2$cluster <- getCluster(cwm1,criterion="AICu")
```

```{r}
library(plotly)
 
fig <- plot_ly(x = ~data_post_train2$giorno, y = ~data_post_train2$colore, z = ~data_post_train2$lordo3,
               color=as.character(data_post_train2$cluster))

#fig <- fig %>% add_surface()

fig
```


```{r}
par(mfrow=c(2,2))

plot(data_post_train2[data_post_train2$colore=="bianco",]$giorno, data_post_train2[data_post_train2$colore=="bianco",]$lordo3, col=data_post_train2[data_post_train2$colore=="bianco",]$cluster, xlab="Giorno della settimana (bianco)", ylab="lordo totale")

plot(data_post_train2[data_post_train2$colore=="giallo",]$giorno, data_post_train2[data_post_train2$colore=="giallo",]$lordo3, col=data_post_train2[data_post_train2$colore=="giallo",]$cluster, xlab="Giorno della settimana (giallo)", ylab="lordo totale")

plot(data_post_train2[data_post_train2$colore=="arancione",]$giorno, data_post_train2[data_post_train2$colore=="arancione",]$lordo3, col=data_post_train2[data_post_train2$colore=="arancione",]$cluster, xlab="Giorno della settimana (arancione)", ylab="lordo totale")

plot(data_post_train2[data_post_train2$colore=="rosso",]$giorno, data_post_train2[data_post_train2$colore=="rosso",]$lordo3, col=data_post_train2[data_post_train2$colore=="rosso",]$cluster, xlab="Giorno della settimana (rosso)", ylab="lordo totale")
```




